臺灣新北地方法院刑事判決
111年度審金訴字第174號
公  訴  人  臺灣新北地方檢察署檢察官
被      告  莊易琮


                    居新北市○○區○○路0段000巷0弄00號0樓之0
上列被告因違反洗錢防制法等案件，經檢察官提起公訴（111年
度偵緝字第4035號），被告於準備程序中就被訴事實為有罪之陳
述，本院裁定進行簡式審判程序，茲判決如下：
    主  文
莊易琮幫助犯洗錢罪，處有期徒刑貳月，併科罰金新臺幣伍仟元
，罰金如易服勞役，以新臺幣壹仟元折算壹日。緩刑貳年，並應
履行如附表所示之事項。
    事  實
一、莊易琮依一般社會生活通常經驗，可預見將自己帳戶提供他
    人使用，可能幫助不法詐騙集團詐欺財物，亦知悉社會上使
    用他人帳戶詐欺被害人將款項匯入後提領之案件層出不窮，
    如將自己所開立之金融帳戶存摺、提款卡（含密碼）提供予
    他人使用，極可能供詐欺犯罪者用以收受詐欺取財犯罪所得
    ，或用以掩飾、隱匿詐欺取財犯罪所得來源，或使詐欺犯罪
    者逃避刑事追訴，而移轉或變更詐欺犯罪所得，竟仍不違背
    其本意，基於幫助詐欺及洗錢之不確定故意，於民國110年4
    月23日前某日，在不詳地點，將其所開立之中國信託商業銀
    行帳號000000000000號帳戶（下稱中國信託銀行帳戶）之帳
    號資料提供不詳詐騙集團成員使用。嗣詐騙集團成員取得上
    開帳戶資料後，即共同意圖為自己不法之所有，基於詐欺之
    犯意聯絡，由該集團成員中之某不詳人士以通訊軟體LINE與
    蔡志杰聯絡，佯稱可以投資外匯投資網站，可匯款代操作云
    云，致蔡志杰陷於錯誤，而於110年4月23日18時49分許，以
    網路銀行轉帳新臺幣（下同）5萬元至上開中國信託銀行帳
    戶，旋遭提領一空。嗣蔡志杰發現有異，報警處理，始循線
    查悉上情。
二、案經蔡志杰訴由新北市政府警察局海山分局報告臺灣新北地
    方檢察署檢察官偵查起訴。
    理  由
一、按除被告所犯為死刑、無期徒刑、最輕本刑為3 年以上有期
    徒刑之罪或高等法院管轄第一審案件者外，於第一次審判期
    日前之準備程序進行中，被告先就被訴事實為有罪之陳述時
    ，審判長得告知被告簡式審判程序之旨，並聽取當事人、代
    理人、辯護人及輔佐人之意見後，裁定進行簡式審判程序，
    刑事訴訟法第273 條之1 第1 項定有明文。本件被告所犯係
    死刑、無期徒刑、最輕本刑為3 年以上有期徒刑以外之罪，
    其於準備程序中就被訴事實為有罪之陳述，經本院告知簡式
    審判程序之旨，並聽取公訴人及被告之意見後，認宜進行簡
    式審判程序，爰依上開規定裁定行簡式審判程序。
二、上揭事實，業據被告於本院準備程序及審理時均坦承不諱，
    核與告訴人蔡志杰於警詢時之指述情節相符，並有上開中國
    信託銀行帳戶開戶資料與存款交易明細、受理詐騙帳戶通報
    警示簡便格式表、內政部警政署反詐騙諮詢專線紀錄表、金
    融機構聯防機制通報單各1份可資為憑，被告犯行堪予認定
    。
三、核被告所為，係犯刑法第30條第1 項前段、第339 條第1 項
    之幫助詐欺取財罪及刑法第30條第1 項前段、洗錢防制法第
    14條第1項之幫助洗錢罪。被告以一提供金融機構帳戶之行
    為，同時觸犯幫助詐欺取財及幫助洗錢二罪名，為想像競合
    犯，應依刑法第55條規定，從一重之幫助洗錢罪處斷。被告
    係基於幫助之意思，參與犯罪構成要件以外之行為，為幫助
    犯，爰依刑法第30條第2 項之規定，按正犯之刑減輕之。又
    被告於本院審理時自白其所犯幫助洗錢犯行，應依洗錢防制
    法第16條第2項規定減輕其刑，並遞減之。爰審酌被告雖未
    實際參與詐欺取財犯行，但提供其金融機構帳戶供他人作為
    詐欺、洗錢犯罪之用，隱匿詐欺所得之去向，不僅造成執法
    機關不易查緝犯罪行為人，危害社會治安，助長社會犯罪風
    氣，更造成被害人求償上之困難，所為實非可取，兼衡其素
    行、犯罪之動機、目的、手段，以及已與告訴人達成調解，
    有調解筆錄1 份在卷足佐，犯後態度尚佳等一切情狀，量處
    如主文所示之刑，並就併科罰金部分諭知易服勞役之折算標
    準，以資懲儆。末查，被告未曾因故意犯罪受有期徒刑以上
    刑之宣告，有臺灣高等法院被告前案紀錄表在卷可稽，其因
    一時短於思慮，致觸犯刑章，事後已與告訴人達成調解，暨
    告訴人同意給予被告緩刑之情，信經此偵審教訓，已足收警
    惕之效，應無再犯之虞，本院認其宣告之刑以暫不執行為適
    當，爰依刑法第74條第1項第1款之規定，併予宣告緩刑2 年
    ，用啟自新。且本院為督促被告確實依調解內容履行，併依
    同條第2 項第3 款之規定諭知被告應履行如附表所示之條件
    。倘被告違反上開所定負擔，情節重大者，檢察官得依刑事
    訴訟法第476 條、刑法第75條之1 第1 項第4 款之規定，聲
    請撤銷前開緩刑之宣告。
據上論斷，應依刑事訴訟法第273 條之1 第1 項、第299 條第1
項前段，洗錢防制法第14條第1項、第16條第2項，刑法第11條前
段、第30條第1 項前段、第2 項、第339條第1項、第55條、第42
條第3項前段、第74條第1 項第1 款、第2 項第3 款，刑法施行
法第1 條之1 第1 項，判決如主文。
本案經檢察官洪三峯提起公訴，檢察官詹啟章到庭執行職務。
中　　華　　民　　國　　111 　年　　11　　月　　24　　日
                  刑事第二十四庭  法  官  徐子涵
上列正本證明與原本無異。
如不服本判決，應於判決送達後20日內敘明上訴理由，向本院提
出上訴狀 (應附繕本) ，上訴於臺灣高等法院。其未敘述上訴理
由者，應於上訴期間屆滿後20日內向本院補提理由書「切勿逕送
上級法院」。
                                  書記官　游士霈
中　　華　　民　　國　　111 　年　　11　　月　　24　　日
附錄本案論罪科刑法條全文：
中華民國刑法第339條
（普通詐欺罪）
意圖為自己或第三人不法之所有，以詐術使人將本人或第三人之
物交付者，處 5 年以下有期徒刑、拘役或科或併科 50 萬元以
下罰金。
以前項方法得財產上不法之利益或使第三人得之者，亦同。
前二項之未遂犯罰之。
洗錢防制法第14條
有第二條各款所列洗錢行為者，處7 年以下有期徒刑，併科新臺
幣5 百萬元以下罰金。
前項之未遂犯罰之。
前二項情形，不得科以超過其特定犯罪所定最重本刑之刑。 
附表：
應履行事項 被告應給付蔡志杰5萬元，給付方式為：自111年12月起於每月15日前分期給付5,000元，至全部清償為止，如有一期不履行視為全部到期。